【裁判字號】    99,訴,864
【裁判日期】    990813
【裁判案由】    毒品危害防制條例
【裁判全文】
臺灣臺北地方法院刑事判決               99年度訴字第864號
公  訴  人  臺灣臺北地方法院檢察署檢察官
被      告  甲○○
上列被告因違反毒品危害防制條例案件，經檢察官提起公訴（九
十九年度毒偵字第八三五號），本院受理後被告為有罪之陳述，
經合議庭裁定改行簡式審判程序，判決如下：
    主  文
甲○○施用第一級毒品，累犯，處有期徒刑玖月，扣案之海洛因
殘渣肆小包（量微無法秤重，含包裝袋肆個，與海洛因無法完全
析離），均沒收銷燬，扣案之注射針筒貳支，均沒收；又施用第
二級毒品，累犯，處有期徒刑伍月，扣案之甲基安非他命壹小包
（淨重零點壹零公克，含包裝袋壹個，與甲基安非他命無法完全
析離），沒收銷燬，扣案之吸食器壹組，沒收。應執行有期徒刑
壹年貳月，扣案之海洛因殘渣肆小包（量微無法秤重，含包裝袋
肆個，與海洛因無法完全析離）、甲基安非他命壹小包（淨重零
點壹零公克），均沒收銷燬，扣案之注射針筒貳支、吸食器壹組
，均沒收。
    事  實
一、甲○○有違反麻醉藥品管理條例、竊盜等犯罪科刑及執行前
    科，於民國九十年九月三日因施用第二級毒品，經本院以九
    十年度毒聲字第一八八三號裁定送觀察勒戒，於九十一年二
    月二十二日入勒戒所施以觀察勒戒，因無繼續施用毒品傾向
    ，於九十一年三月十一日出勒戒所，並於同日經臺灣臺北地
    方法院檢察署檢察官以九十一年度毒偵緝字第四十二號不起
    訴處分確定，又於九十一年十月二十九日因施用第一級、第
    二級毒品，經本院以九十一年度毒聲字第二一四二號裁定送
    觀察勒戒，於九十三年二月二十九日入勒戒所施以觀察勒戒
    ，於九十三年三月二十二日出勒戒所，並經起訴而於九十三
    年四月二十九日經本院判處有期徒刑七月、有期徒刑三月，
    應執行有期徒刑九月，於九十三年五月十七日確定；於九十
    三年五月十八日因搶奪案件，經本院判處有期徒刑一年五月
    ，九十三年七月二日確定；於九十三年五月二十八日入監接
    續執行前開二案，九十四年八月十六日假釋出監，縮刑期滿
    日期為九十五年四月二十三日；又於九十七年一月十一日因
    施用第一級毒品、第二級毒品，經本院判處有期徒刑十月、
    有期徒刑五月，應執行有期徒刑一年二月，九十七年一月二
    十八日確定，九十七年三月七日入監執行，九十八年四月三
    十日縮刑期滿執行完畢。詎甲○○仍不知戒除毒癮，又分別
    另起施用第一級毒品、第二級毒品之犯意，於九十九年二月
    七日、八日某日，在臺北縣新店市○○路二十六巷一號五樓
    住處，以注射針筒施打方式，施用第一級毒品海洛因一次；
    另於九十九年二月八日上午，在上址住處，以吸食器燒烤吸
    煙方式，施用第二級毒品甲基安非他命。嗣於九十九年二月
    九日下午六時四十分許，臺北市政府警察局大安分局員警前
    往上址甲○○住處搜索，查獲甲○○所有供九十九年二月七
    日、八日某日施打海洛因所用之注射針筒二支、施用剩餘之
    海洛因殘渣四小包（量微無法秤重），及供九十九年二月八
    日上午吸食甲基安非他命用之吸食器一組、施用剩餘之甲基
    安非他命一小包（淨重零點一零公克），因而查獲甲○○前
    次觀察勒戒執行完畢出所五年內已再犯施用第一級毒品、第
    二級毒品後，又再分別施用第一級毒品海洛因及第二級毒品
    甲基安非他命。
二、案經臺北市政府警察局文山第一分局報請臺灣臺北地方法院
    檢察署檢察官偵查起訴，甲○○為有罪之陳述，經本院合議
    庭裁定以簡式審判程序審理。
    理  由
一、按刑事訴訟法業已修正而於九十二年二月六日經總統公布，
    同年九月一日起施行。修正後刑事訴訟法增訂第二百七十三
    條之一第一項規定，除被告所犯為死刑、無期徒刑、最輕本
    刑為三年以上有期徒刑之罪、或高等法院管轄第一審案件者
    外，於審判期日前之程序進行中，被告先就被訴事實為有罪
    之陳述時，審判長得告知被告簡式審判程序之旨，並聽取當
    事人、代理人、辯護人及輔佐人之意見後，裁定進行簡式審
    判程序。經查，本件被告甲○○被訴違反毒品危害防制條例
    案件，非前開不得進行簡式審判程序之案件，經被告於本院
    審理時就被訴事實為有罪之陳述，且經本院告知被告簡式審
    判程序之旨，聽取檢察官、被告之意見後，爰依上開刑事訴
    訟法第二百七十三條之一第一項之規定裁定改依簡式審判程
    序審判之，合先敘明。
二、被告於上揭時、地施用第一級毒品、第二級毒品各一次之犯
    罪事實，已據被告於警詢、偵查及本院審理時供述甚詳，並
    有自願受搜索同意書、本院搜索票、台北市政府警察局大安
    分局搜索扣押筆錄、扣押物品目錄表、扣押物品收據、查獲
    物品照片在卷足稽（九十九年度毒偵字第八三五號卷第十二
    頁至第二十一頁），與海洛因殘渣四小包（量微無法秤重）
    注射針筒二支、甲基安非他命一小包（淨重零點一零公克）
    及吸食器一組扣案可證，被告於上述時、地，為警查扣海洛
    因殘渣四小包等物，經解送大安分局調查及採尿送驗，尿液
    檢出嗎啡及甲基安非他命陽性反應，亦有臺北市政府警察局
    偵辦毒品案件尿液檢體委驗單、台灣尖端先進生技醫藥股份
    有限公司濫用藥物檢驗報告（同前偵查卷第三十三頁、第五
    十八頁）可憑，堪認被告自白真實可採。又被告於九十年九
    月三日因施用第二級毒品，經本院以九十年度毒聲字第一八
    八三號裁定送觀察勒戒，於九十一年二月二十二日入勒戒所
    施以觀察勒戒，因無繼續施用毒品傾向，於九十一年三月十
    一日出勒戒所，並於同日經臺灣臺北地方法院檢察署檢察官
    以九十一年度毒偵緝字第四十二號不起訴處分確定，又於九
    十一年十月二十九日因施用第一級、第二級毒品，經本院以
    九十一年度毒聲字第二一四二號裁定送觀察勒戒，於九十三
    年二月二十九日入勒戒所施以觀察勒戒，於九十三年三月二
    十二日出勒戒所，並經起訴而於九十三年四月二十九日經本
    院判處有期徒刑七月、有期徒刑三月，應執行有期徒刑九月
    ，九十三年五月十七日確定，於九十四年八月十六日假釋出
    監，縮刑期滿日期為九十五年四月二十三日；又於九十七年
    一月十一日因施用第一級毒品、第二級毒品，經本院判處有
    期徒刑十月、有期徒刑五月，應執行有期徒刑一年二月，九
    十七年一月二十八日確定，九十七年三月七日入監執行，於
    九十八年四月三十日縮刑期滿執行完畢各情，此有臺灣高等
    法院被告前案紀錄表可稽，而被告前經觀察勒戒期滿五年內
    已經再犯施用第一級、第二級毒品，經裁定送觀察勒戒，及
    被依法追訴處罰，本次施用第一級毒品、第二級毒品之時間
    在初犯釋放五年以後，與「五年後再犯」之情形有別，且因
    已於「五年內再犯」，顯見其再犯率甚高，原實施觀察、勒
    戒，已無法收其實效，而無五年戒斷期之存在，自無再經觀
    察、勒戒及強制戒治之必要，應得逕行追訴處罰（最高法院
    九十五年度台上字第一○七一號判決意旨參照）。
三、核被告所為，係犯毒品危害防制條例第十條第一項施用第一
    級毒品罪、同條第二項之施用第二級毒品罪。被告持有第一
    級毒品海洛因、第二級毒品甲基安非他命，既意在供己施用
    ，其持有之低度行為應為施用之高度行為吸收，均不另論罪
    。被告所犯施用第一級毒品一次、施用第二級毒品一次，行
    為互異、犯意各別，應分論併罰。又被告有犯罪事實欄一之
    犯罪科刑及執行前科，於九十八年四月三十日執行完畢因施
    用第一級毒品、第二級毒品經本院判處應執行有期徒刑一年
    二月，此有臺灣高等法院被告前案紀錄表可稽，被告於五年
    內故意再犯本件有期徒刑之各罪，皆應依刑法第四十七條第
    一項之規定論以累犯，並加重其刑。爰審酌被告有違反毒品
    危害防制條例前科，且經觀察、勒戒及判處罪刑後仍再犯罪
    ，顯見戒毒意志不堅，惟其犯罪戕害自身，尚無害及他人，
    及犯罪後坦承犯行，並深表悔悟，態度良好等一切情狀，分
    別量處如主文所示之刑，並定其應執行刑。扣案之海洛因殘
    渣四小包（量微無法秤重，含包裝袋四個，因與海洛因殘渣
    無法完全析離）、甲基安非他命一小包（淨重零點一零公克
    ，含包裝袋一個，因與甲基安非他命無法完全析離），分別
    係第一級、第二級毒品，均應依毒品危害防制條例第十八條
    第一項前段宣告沒收銷燬，扣案之注射針筒二支及吸食器一
    組，係被告所有，分別供本案施用第一級、第二級毒品所用
    ，亦均應依刑法第三十八條第一項第二款規定宣告沒收。
據上論斷，應依刑事訴訟法第二百七十三條之一第一項、第二百
九十九條第一項前段，毒品危害防制條例第十條第一項、第二項
、第十八條第一項前段，刑法第十一條前段、第四十七條第一項
、第五十一條第五款、第三十八條第一項第二款，判決如主文。
本案經檢察官呂俊儒到庭執行職務。
中    華    民    國    99    年    8     月    13    日
                  刑事第十九庭  法  官   林婷立
以上正本證明與原本無異。
如不服本判決應於收受送達後10日內向本院提出上訴書狀，並應
敘述具體理由；其未敘述上訴理由者，應於上訴期間屆滿後20日
內向本院補提理由書（均須按他造當事人之人數附繕本）「切勿
逕送上級法院」。
                                書記官   王祥鑫
中    華    民    國    99    年    8     月    13    日
附錄本案論罪法條全文
附論罪科刑依據法條：
毒品危害防制條例第10條
施用第一級毒品者，處 6 月以上 5 年以下有期徒刑。
施用第二級毒品者，處 3 年以下有期徒刑。

司法院資訊處製作；財團法人民間司法改革基金會備份。
